【裁判字號】    96,訴更(一),5
【裁判日期】    970529
【裁判案由】    違反槍砲彈藥刀械管制條例
【裁判全文】
臺灣臺南地方法院刑事判決           96年度訴更(一)字第5號
公  訴  人  臺灣臺南地方法院檢察署檢察官
被      告  戊○○
                    （現在臺灣臺南監獄執行中）
            丁○○
                    （現在臺灣臺南監獄執行中）
共      同
指定辯護人  本院公設辯護人甲○○
上列被告因違反槍砲彈藥刀械管制條例案件，經檢察官提起公訴
（94年度偵字第5685、6283、7741號），本院以九十四年度訴字
第一二七七號判決公訴不受理後，公訴人不服提起上訴，由臺灣
高等法院臺南分院撤銷發回更審，本院更為判決如下：
    主  文
戊○○未經許可，持有手槍，處有期徒刑陸年，併科罰金新臺幣
壹拾伍萬元，罰金如易服勞役，以新臺幣壹仟元折算壹日。扣案
之克拉克制式手槍壹支（槍枝管制編號0000000000號
）沒收。
丁○○無罪。
    事  實
一、戊○○明知制式手槍及具殺傷力之子彈，均屬管制物品，未
    經許可，不得持有。竟於不詳時間，在不詳地點，取得克拉
    克制式手槍壹支（槍枝管制編號0000000000號）
    及具殺傷力之口徑九ｍｍ改造子彈七顆後，即未經許可而持
    有上開槍彈。嗣戊○○因另案受通緝，於九十四年二月底至
    同年四月二十四日前之某日，在臺南市○○路舊良美百貨附
    近，將上開具殺傷力之手槍、子彈交予乙○○保管（乙○○
    所涉寄藏槍彈犯行，業經本院以九十四年度訴字第一二七七
    號判處有期徒刑六年，併科罰金新臺幣壹拾萬元確定），乙○○於九十四年四月二十四日凌晨五時四十七分許，持上開
    槍、彈至臺南縣仁德鄉○○路五二○號金球獎遊藝場內，朝
    天花板擊發一槍後逃逸，經警循線於九十四年四月三十日下
    午四時三十分許，在高雄縣鳳山市○○路一六一號簡愛汽車
    旅館二一八號房查獲，乙○○並帶同警方於該日晚上八時許
    ，前往臺南市○○路○段二一一號八樓之三扣得戊○○交付
    其保管之上開制式手槍一支、尚未擊發之口徑九ｍｍ改造子
    彈六顆（均已於鑑驗時試射）及來源不明之具殺傷力口徑九
    ｍｍ改造子彈九顆（均已於鑑驗時試射）、口徑九ｍｍ制式
    子彈一顆（於鑑驗時試射）。
二、案經臺灣臺南地方法院檢察署檢察官指揮臺南縣警察局歸仁
    分局偵查後起訴。
    理  由
壹、被告戊○○有罪部分：
一、關於證據能力之認定：
  (一)證人乙○○於本案九十四年四月三十日警詢、九十四年五月
    一日警詢之證述，係被告戊○○以外之人於審判外之陳述，
    被告戊○○既然不同意作為證據，依刑事訴訟法第一百五十
    九條第一項規定及第一百五十九條之五第一項規定反面解釋
    ，原則上即不得作為本案裁判基礎之證據資料。檢察官又未
    證明證人乙○○先前於警詢中之證述有何「較可信之特別情
    況」，及該警詢之證述是否係證明本案犯罪事實存否所必要
    之證據，而不符合刑事訴訟法第一百五十九條之二例外得作
    為證據之要件規定，而無法回復其證據能力。
  (二)按憲法第十六條保障人民之訴訟權，就刑事被告而言，包含
    其在訴訟上應享有充分之防禦權。刑事被告詰問證人之權利
    ，即屬該等權利之一，且屬憲法第八條第一項規定「非由法
    院依法定程序不得審問處罰」之正當法律程序所保障之權利
    。為確保被告對證人之詰問權，證人於審判中，應依法定程
    序，到場具結陳述，並接受被告之詰問，其陳述始得作為認
    定被告犯罪事實之判斷依據。刑事審判上之共同被告，係為
    訴訟經濟等原因，由檢察官或自訴人合併或追加起訴，或由
    法院合併審判所形成，其間各別被告及犯罪事實仍獨立存在
    。故【共同被告對其他共同被告之案件而言，為被告以外之
    第三人，本質上屬於證人】，為確保被告對證人之詰問權，
    證人於審判中，應依法定程序，到場具結陳述，並接受被告
    之詰問，其陳述始得作為認定被告犯罪事實之判斷依據（最
    高法院九十四年度台上字第一七○○號、九十四年度台上字
    第一一九七號、九十四台上字第二三六五號判決及大法官會
    議釋字第五八二號解釋意旨參照）。查乙○○於本案九十四
    年五月一日、九十四年六月七日檢察官訊問時及於另案（臺
    灣臺南地方法院檢察署九十四年度偵字第五○九○號乙○○
    、戊○○竊盜案件）九十四年四月十八日檢察官訊問時之陳
    述，雖因被檢察官列為被告，而以被告身分訊問，然渠等所
    為有關本件被告戊○○所涉本件案情之陳述，性質上應屬於
    證人之證述，參照上開大法官會議解釋及判決意旨，自不能
    僅因其於偵查中被檢察官列為被告，即將其於偵查中所為陳
    述係屬證人證述之本質予以轉換為被告之供述，則證人乙○○於本案另案檢察官訊問時就有關本件被告戊○○涉案情節
    之陳述，依刑事訴訟法第一百八十六條本文規定及同法第一
    百九十六條之一規定之反面解釋，應命其具結，始符合法定
    程序，其應具結，而未命具結，依刑事訴訟法第一百八十五
    條之三規定，即無證據能力。
  (三)以下所引用之供述或非供述證據，公訴人、被告戊○○及指
    定辯護人於本案言詞辯論終結前，並未爭執其證據能力，本
    院審酌前開證據之作成或取得之狀況，並無非法或不當取證
    之情事，且亦無顯不可信之情況，並無證據力明顯過低之情
    形，復經本院於審判期日就上開證據依法進行調查、辯論，
    依刑事訴訟法第一百五十九條之五規定，均具有證據能力。
二、認定被告戊○○有罪之依據：
    訊據被告戊○○矢口否認有何持有具殺傷力槍彈之犯行，辯
    稱：本件扣案槍彈不是他交給乙○○，因為他曾向乙○○借
    用車號四二六○─ＧＫ自小客車，之後警方在該自小客車上
    查獲他人失竊之贓物，乙○○因此被警方移送偵辦，當時他
    另案通緝中，不願意出庭幫乙○○作證，乙○○因此懷恨在
    心，才誣陷他云云。經查：
    1.證人乙○○所持有之上開扣案槍、彈，經送鑑驗結果，送
      鑑克拉克制式手槍壹支（槍枝管制編號00000000
      00號），係奧地利ＧＬＯＣＫ廠製十七型口徑九ｍｍ制
      式半自動手槍，機械性能良好，可擊發同口徑制式子彈，
      認具殺傷力；送驗九○手槍子彈十六顆，其中一顆口徑九
      ｍｍ制式子彈經試射結果，具殺傷力，另外十五顆口徑九
      ｍｍ空包彈彈殼加裝直徑約九ｍｍ之金屬彈頭改造而成之
      改造子彈，經實際試射後，僅一顆不具殺傷力，其餘十四
      顆均具殺傷力等情，有內政部警政署刑事警察局九十四年
      五月二十六日刑鑑字第○九四○○七四九三四號槍彈鑑定
      書（見九十四年度偵字第六二八三號偵查卷第三一至三七
      頁）、九十七年一月八日刑鑑字第○九六○一九二七四九
      號函文（見本院卷第一二八頁）各一件附卷可證。足見證
      人乙○○所持有之上開扣案槍、彈，除了其中一顆改造子
      彈不具殺傷力之外，其餘扣案槍彈，均係槍砲彈藥刀械管
      制條例所管制之具殺傷力槍彈無訛。
    2.證人乙○○持以在金球獎遊藝場射擊一槍之上開制式手槍
      一支、子彈，及其帶同警方扣案之其餘六顆具殺傷力改造
      子彈，係被告戊○○於九十四年三、四月間某日，在臺南
      市○○路舊良美百貨前，交予證人乙○○保管等情，業據
      被告戊○○於九十四年五月十一日警詢、九十六年六月十
      六日偵查中供承：「我記得大約是二月底或三月初左右，
      連同手槍一把、子彈七顆交給乙○○」（見警卷第一二頁
      ）、「因為當時我通緝，我就告訴乙○○可否將手槍子彈
      放在他那邊，他也答應了，所以我就跟他約在中華路良美
      百貨附近見面，將一個黑色皮包，裡面裝著手槍、子彈及
      彈匣交給他」（見九十四年度偵字第五六八五號偵查卷第
      六七頁）等情明確，且被告戊○○於本院前審及臺灣高等
      法院臺南分院審理時亦供稱：「警詢時警察沒有對我用不
      正方法」（見本院前審卷第一四四頁、上訴審卷第五三頁
      ）、「檢察官九十四年六月十六日訊問時，我都是依照自
      己的意思陳述」（見本院前審卷第一四五頁）等情，堪認
      被告戊○○於警詢、偵查中之前開自白，屬任意性自白，
      並無不可信之情形；經核被告戊○○於上開時、地交付扣
      案制式手槍及子彈予證人乙○○保管之自白，又與證人乙○○於九十四年七月十九日、九十四年八月八日偵查中具
      結證稱：「本件扣案槍彈是戊○○於九十四年四月初左右
      ，在臺南市○○路舊良美百貨附近，放在一個黑色皮包內
      交給我的，有一支槍、二十顆子彈」（見九十四年度偵字
      第五六八五號偵查卷第八九頁）、「當時只有戊○○將槍
      拿給我，我不知道丁○○是否知道」（見九十四年度偵字
      第五六八五號偵查卷第七八頁）等情一致，而持有槍彈係
      屬重罪，此為眾所週知之事，倘被告戊○○確無交付扣案
      槍彈予證人乙○○保管之事，豈可能僅因警方表示乙○○
      供出其為交付槍彈之人，即遽予自白犯罪，因此致己受重
      刑宣判之理？由此可知，被告戊○○先前於警詢、偵查中
      之自白，應與事實相符，堪予採信。
    3.證人乙○○於本院審理時雖附和被告戊○○事後翻供之說
      ，證稱：他借車予戊○○，之後被警方在該車內查獲贓物
      ，因此被逮捕，當時他打手機聯絡戊○○出庭，但戊○○
      直接關機，他很生氣，想利用警察找戊○○出來，才誣指
      戊○○交付扣案槍彈給他，實際上扣案槍彈是劉平和交付
      云云（見本院卷第一六九至一七○頁）。惟查，被告戊○○於九十四年五月十一日另案為警緝獲後之九十四年六月
      二十七日在證人乙○○所涉上開竊盜案件出庭時已供稱：
      該案乙○○車上所查扣之贓物都是他去偷的，他還車時，
      沒有告訴乙○○車上有這些贓物，只有跟乙○○表示那是
      他的，過幾天再來拿走等語（見九十四年度偵字第五○九
      ○號偵查卷第五八、五九頁），且當次庭期證人乙○○與
      被告戊○○同庭，對被告戊○○上開供述內容知之甚詳，
      則在被告戊○○已到案出庭為證人乙○○澄清，渠二人間
      除了該事故，又別無其他恩怨之情形下，證人乙○○應無
      誣陷被告戊○○涉犯槍彈重罪之必要，然證人乙○○於其
      所涉本案槍砲案件九十四年七月十九日、九十四年八月八
      日偵查中以證人身分具結後，仍堅稱：上開扣案槍彈係被
      告戊○○交付給他保管等語，此與其所稱「利用警方找被
      告戊○○出來，才誣指被告戊○○交付槍彈」之前開證述
      ，顯屬互為矛盾，是則證人乙○○於本院之前開證述，應
      係事後迴護被告戊○○之詞，不足採信。
    4.雖被告戊○○與證人乙○○二人就戊○○所交付之子彈數
      量一節，彼此之陳述稍有出入（被告戊○○自白交付七顆
      子彈，證人乙○○先前證稱係收受二十顆子彈），然槍彈
      之交付、持有係屬違法行為，證人乙○○於收受之際，未
      及細數，致有數量上之差異，或因證人乙○○係有途徑取
      得槍彈之人，因此將被告戊○○所交付之子彈數量，與其
      自另外途逕取得之子彈數量相混淆，亦有可能，尚難憑此
      即為被告戊○○有利之認定。惟因證人乙○○先前證述其
      自被告戊○○處收受之子彈數量，因前開理由，可能與實
      情不符，其事後又因維護被告戊○○，故意為前揭虛偽證
      述，致本院無從查明其自被告戊○○處收受之子彈數目，
      依罪疑有利於被告之原則，本院自應認定被告戊○○交付
      予證人乙○○保管之子彈數目，即被告戊○○所自白之七
      顆子彈（其中一顆業經證人乙○○在金球獎遊藝場擊發）
      ，併此敘明。
    5.再者，檢察官起訴意旨雖認被告戊○○所持有交付予乙○○保管之上開扣案制式手槍一支及改造子彈七顆，係被告
      戊○○與被告丁○○於九十四年二、三月間，在高雄縣阿
      蓮鄉某民宅內竊得云云。惟查，依目前檢察官提出之證據
      資料，並無法證明扣案槍彈係他人所有、失竊之物，自無
      法僅憑被告戊○○、丁○○二人曾自白上開槍彈來源係渠
      二人共同行竊所得，即遽為被告戊○○、丁○○二人此部
      分另涉竊盜犯行之認定（理由詳如被告丁○○無罪部分之
      論述）。
    6.綜上所陳，被告戊○○先前於警詢、偵查中之任意性自白
      ，核與證人乙○○於偵查中之結證情節相符，並有扣案槍
      彈之鑑定書可證，足見其上開自白核與事實相符，應可採
      信。被告戊○○事後翻供所為之前揭辯解及證人乙○○事
      後迴護被告戊○○之上開虛偽證述，均無法推翻卷內對被
      告戊○○不利之積極證據，被告戊○○持有具殺傷力槍彈
      之事證明確，應依法論科。
三、論罪科刑：
  (一)被告戊○○未經許可，持有具有殺傷力之制式手槍及子彈，
    核其所為分別係犯槍砲彈藥刀械管制條例第七條第四項之未
    經許可持有手槍罪及同條例第十二條第四項之未經許可持有
    子彈罪。被告戊○○持有上開制式手槍及子彈之行為，係屬
    繼續犯，為行為之繼續，而非狀態之繼續，其行為之完結須
    繼續至持有行為終了之時為止，其前後之持有行為，為實質
    上一罪，不容予割裂為數罪（最高法院七十九年台非字第二
    六四號、八十一年台上字第一五○八號判決意旨參照），故
    應以行為終了時之法律為行為時法，不生新舊法比較適用之
    問題，則本件被告持有制式手槍及子彈之行為，應以九十四
    年四月三十日最終持有時（即該槍彈為警查獲）之法律為行
    為時法，合先敘明。又被告戊○○以一持有行為，同時持有
    上開槍枝及子彈，觸犯構成要件相異之罪名，為想像競合犯
    ，應依刑法第五十五條前段之規定，從一重之槍砲彈藥刀械
    管制條例第七條第四項之未經許可持有手槍罪處斷。
  (二)爰審酌被告戊○○於目前社會治安因槍枝氾濫而日益惡化之
    際，猶非法持有槍彈，且將其所持有之槍彈交予他人保管，
    擴大使用槍彈之風險，惡性非輕，而為被告戊○○保管槍彈
    之證人乙○○，事後因細故即率然持該槍彈在公眾得出入之
    遊藝場內射擊，嚴重威脅社會治安，並審酌其犯罪後於本院
    審理中矢口否認犯行，態度不佳，欠缺悔意等一切情狀，量
    處如主文所示之刑。又被告戊○○行為後，九十五年七月一
    日修正施行之刑法第四十二條關於易服勞役之折算標準係規
    定以新臺幣一千元、二千元或三千元折算一日，勞役期限不
    得逾一年；惟依被告戊○○行為時之舊刑法第四十二條及修
    正前罰金罰鍰提高標準條例第二條之規定（現已刪除）之規
    定，則應以新臺幣三百元（即銀元一百元）至新臺幣九百元
    （即銀元三百元）折算一日，勞役期限則不得逾六個月，經
    比較新舊法之結果，易服勞役之期限未逾六個月者，應以修
    正後之規定較有利於被告，易服勞役之期限逾六個月者，則
    以修正前之規定較有利於被告，本件被告應併科罰金之數額
    經折算後，其勞役期間並未逾六個月，修正後之規定自屬較
    有利於被告，依刑法第二條第一項但書之規定，自應依修正
    後之刑法第四十二條第三項前段規定，諭知罰金易服勞役之
    折算標準。
  (四)扣案之克拉克制式手槍壹支（槍枝管制編號0000000
    000號），為違禁物，應依刑法第三十八條第一項第一款
    之規定宣告沒收。至於被告戊○○交付予證人乙○○保管之
    七顆子彈，其中一顆業經證人乙○○於九十四年四月二十四
    日在金球獎遊藝場擊發；其餘六顆，則均於內政部警政署刑
    事警察局鑑驗時試射，現已不具殺傷力，均非屬違禁物，爰
    不另為沒收之諭知。
  (五)另檢察官認被告戊○○交付證人乙○○保管之子彈數目超過
    七顆部分，核屬不能證明，已如前述，惟此部分如構成犯罪
    ，與前揭論罪科刑部分，係屬實質上一罪之關係，故不另為
    被告戊○○無罪判決之諭知。
貳、被告丁○○無罪部分：
一、公訴意旨略以：證人乙○○受同案被告戊○○委託寄藏之上
    開槍、彈，係被告丁○○、戊○○二人於九十四年二、三月
    間在高雄縣阿蓮鄉某民宅內竊得，因認被告丁○○涉犯槍砲
    彈藥刀械管制條例第七條第四項之未經許可持有手槍罪嫌及
    同條例第十二條第四項之未經許可持有子彈罪嫌。
二、按犯罪事實應依證據認定之，無證據不得認定犯罪事實；不
    能證明被告犯罪者，應諭知無罪之判決，刑事訴訟法第一百
    五十四條第二項、第三百零一條第一項分別定有明文。又事
    實之認定，應憑證據，如未能發現相當證據，或證據不足以
    證明，自不能以推測或擬制之方法，以為裁判基礎（最高法
    院四十年台上字第八六號判例意旨參照）。且按刑事訴訟法
    第一百六十一條第一項規定：檢察官就被告犯罪事實，應負
    舉證責任，並指出證明之方法。因此，檢察官對於起訴之犯
    罪事實，應負提出證據及說服之實質舉證責任。倘其所提出
    之直接證據或間接證據，或其所指出之證明方法，並未達到
    通常一般之人均不致有所懷疑，而得確信其為真實之程度，
    而有合理之懷疑存在而無從使事實審法院得有罪之確信時，
    基於無罪推定之原則，即應為被告無罪判決之諭知（最高法
    院七十六年台上字第四九八六號、九十二年台上字第一二八
    號判例意旨參照）。
三、檢察官認被告丁○○涉犯持有上開槍彈犯行，無非以被告戊○○於九十四年六月十六日偵查中曾自白：係他與丁○○於
    九十四年二、三月間一起侵入高雄縣阿蓮鄉住宅行竊時偷到
    的（見九十四年度偵字第五六八五號偵查卷第六八頁）云云
    、同案被告丁○○於九十四年八月八日偵查中曾自白：係他
    與戊○○於九十四年二、三月間，一起到阿蓮鄉民宅內偷到
    的（見九十四年度偵字第七七四一號偵查卷第八一頁）云云
    ，及證人乙○○於九十四年八月八日偵查中曾結證稱：「戊○○有跟我說是他（戊○○）與小胖（丁○○）一起去偷的
    」等語（見九十四年度偵字第七七四一號偵查卷第七八頁）
    為其唯一論據。訊之被告丁○○堅決否認有何上開犯行，辯
    稱：扣案槍彈與他無關，他不曾偷過槍彈等語，並爭執證人
    丁○○、同案被告戊○○警詢陳述，及證人乙○○、同案被
    告戊○○偵查中未經具結證述之證據能力。
四、關於證據能力之認定：
  (一)證人乙○○於本案九十四年四月三十日警詢、九十四年五月
    一日警詢之證述；同案被告戊○○於本案九十四年五月十一
    日警詢之供述，均係被告丁○○以外之人於審判外之陳述，
    被告丁○○既然不同意作為證據，依刑事訴訟法第一百五十
    九條第一項規定及第一百五十九條之五第一項規定之反面解
    釋，原則上即不得作為本案裁判基礎之證據資料。檢察官又
    未證明證人乙○○、同案被告戊○○先前於警詢中之陳述，
    有何「較可信之特別情況」，及該警詢之陳述是否係證明本
    案犯罪事實存否所必要之證據，而不符合刑事訴訟法第一百
    五十九條之二例外得作為證據之要件規定，而無法回復其證
    據能力。
  (二)1.按憲法第十六條保障人民之訴訟權，就刑事被告而言，包
      含其在訴訟上應享有充分之防禦權。刑事被告詰問證人之
      權利，即屬該等權利之一，且屬憲法第八條第一項規定「
      非由法院依法定程序不得審問處罰」之正當法律程序所保
      障之權利。為確保被告對證人之詰問權，證人於審判中，
      應依法定程序，到場具結陳述，並接受被告之詰問，其陳
      述始得作為認定被告犯罪事實之判斷依據。刑事審判上之
      共同被告，係為訴訟經濟等原因，由檢察官或自訴人合併
      或追加起訴，或由法院合併審判所形成，其間各別被告及
      犯罪事實仍獨立存在。故【共同被告對其他共同被告之案
      件而言，為被告以外之第三人，本質上屬於證人】，為確
      保被告對證人之詰問權，證人於審判中，應依法定程序，
      到場具結陳述，並接受被告之詰問，其陳述始得作為認定
      被告犯罪事實之判斷依據（最高法院九十四年度台上字第
      一七○○號、九十四年度台上字第一一九七號、九十四台
      上字第二三六五號判決及大法官會議釋字第五八二號解釋
      意旨參照）。
    2.查乙○○於本案九十四年五月一日、九十四年六月七日檢
      察官訊問時及於另案（臺灣臺南地方法院檢察署九十四年
      度偵字第五○九○號乙○○、戊○○竊盜案件）九十四年
      四月十八日檢察官訊問時之陳述，雖因被檢察官列為被告
      ，而以被告身分訊問，然渠等所為有關本件被告戊○○所
      涉本件案情之陳述，性質上應屬於證人之證述，參照上開
      大法官會議解釋及判決意旨，自不能僅因其於偵查中被檢
      察官列為被告，即將其於偵查中所為陳述係屬證人證述之
      本質予以轉換為被告之供述，則證人乙○○於本案另案檢
      察官訊問時就有關本件被告戊○○涉案情節之陳述，依刑
      事訴訟法第一百八十六條本文規定及同法第一百九十六條
      之一規定之反面解釋，應命其具結，始符合法定程序，其
      應具結，而未命具結，依刑事訴訟法第一百八十五條之三
      規定，即無證據能力。
    3.戊○○於本案九十四年四月七日（該筆錄末端記載九十四
      年五月十一日）檢察官訊問時，因其被檢察官列為被告，
      故由檢察官為權利告知後，即以被告身分陳述本案事實，
      然其所為有關本件被告丁○○所涉案情之陳述，參照上開
      判決及大法官會議解釋意旨，性質上應屬於證人之證述，
      卻因其為被告身份，受得保持緘默及任意陳述之訴訟權保
      障，而未命其具結，致無法擔保其陳述內容之真實性，則
      本件共同被告戊○○於本案偵查中以被告身分所為之供述
      ，既未依法命具結，且未接受被告丁○○詰問，依照前開
      規定，自不得採為認定被告丁○○犯罪之證據資料，而不
      具證據適格，依法應無證據能力。
  (三)以下所引用之供述或非供述證據，公訴人、被告丁○○及指
    定辯護人於本案言詞辯論終結前，並未爭執其證據能力，本
    院審酌前開證據之作成或取得之狀況，並無非法或不當取證
    之情事，且亦無顯不可信之情況，並無證據力明顯過低之情
    形，復經本院於審判期日就上開證據依法進行調查、辯論，
    依刑事訴訟法第一百五十九條之五規定，均具有證據能力。
五、認定檢察官舉證不足之理由：
    檢察官雖以被告丁○○、同案被告戊○○於偵查中之前開自
    白，認定上開扣案槍彈係被告丁○○、戊○○二人共同竊得
    之物。惟按被告或共犯之自白，不得作為有罪判決之唯一證
    據，仍與調查其他必要之證據，以察其是否與事實相符，此
    為刑事訴訟法第一百五十六條第二項所明定，是則被告戊○○、丁○○二人之上開自白，除非有補強證據得以證明，否
    則不得僅憑渠二人之自白，即為被告二人共同行竊槍彈之認
    定。查被告丁○○於九十四年八月八日偵查中係供稱：當時
    沒有偷到子彈，只有偷到槍，槍沒有子彈、彈匣云云（見九
    十四年度偵字第七七四一號偵查卷第八一頁），與被告戊○○曾供承之「與丁○○一起偷到槍枝及子彈」一節不相符，
    且被告戊○○於九十四年五月十一日為警緝獲到案之初係供
    稱：扣案槍彈是丁○○寄放的云云（見警卷第一二頁、九十
    四年度偵字第六二八三號偵查卷第二一頁），亦與其事後所
    供「與丁○○共同竊得」等節不符，是被告戊○○、丁○○
    二人彼此前後所供不一，渠二人關於共同行竊扣案槍彈之上
    開自白，尚難遽予採信。又依目前檢察官所提出之證據資料
    ，均無法證明本件扣案槍彈，係他人所有、遭竊之物，則是
    否確有起訴書所載「高雄縣阿蓮鄉某民宅於九十四年二、三
    月間失竊扣案槍彈」之事實存在，亦屬不明，自不得僅憑被
    告丁○○、戊○○二人前開真實與否不明之自白，即遽予推
    論扣案槍彈係被告丁○○與戊○○二人所竊取之物。另證人
    乙○○上開被告戊○○、丁○○共同偷竊扣案槍彈之證述，
    依其所述，係自被告戊○○處聽聞，並非其親自見聞之事實
    ，屬傳聞證據，無法為被告丁○○不利之證明。綜上所述，
    依檢察官目前所提出之證據，並無法使本院獲得被告丁○○
    與戊○○二人共同竊得上開扣案槍彈持有之確信，依法即應
    為被告丁○○無罪判決之諭知。
據上論斷，應依刑事訴訟法第二百九十九條第一項前段、第三百
零一條第一項前段，槍砲彈藥刀械管制條例第七條第四項、第十
二條第四項，刑法第十一條前段、第二條第一項、第五十五條、
第四十二條第三項前段、第三十八條第一項第一款，判決如主文
。
本案經檢察官丙○○到庭執行職務。
中    華    民    國    97    年    5     月    29    日
                  刑事第五庭  審判長  法  官  沈揚仁
                                      法  官  林逸梅
                                      法  官  林欣玲
以上正本證明與原本無異。
如不服本判決應於收受本判決後10日內向本院提出上訴書狀，並
應敘述具體理由。如未敘述上訴理由者，應於上訴期間屆滿後20
日內向本院補提理由書狀（均須按他造當事人之人數附繕本）「
切勿逕送上級法院」。
                                      書記官  鄭佩玉
中    華    民    國    97    年    5     月    29    日
附錄本案論罪科刑法條：
槍砲彈藥刀械管制條例第7條
未經許可，製造、販賣或運輸火砲、肩射武器、機關槍、衝鋒槍
、卡柄槍、自動步槍、普通步槍、馬槍、手槍或各類砲彈、炸彈
、爆裂物者，處死刑、無期徒刑或7年以上有期徒刑；處徒刑者
，併科新台幣3千萬元以下罰金。
未經許可，轉讓、出租或出借前項所列槍砲、彈藥者，處無期徒
刑或 5 年以上有期徒刑，併科新台幣 1 千萬元以下罰金。
意圖供自己或他人犯罪之用，而犯前二項之罪者，處死刑或無期
徒刑；處徒刑者，併科新台幣 5 千萬元以下罰金。
未經許可，持有、寄藏或意圖販賣而陳列第 1 項所列槍砲、彈藥
者，處 5 年以上有期徒刑，併科新台幣 1 千萬元以下罰金。
第 1 項至第 3 項之未遂犯罰之。
槍砲彈藥刀械管制條例第12條
未經許可，製造、販賣或運輸子彈者，處 1 年以上 7 年以下有
期徒刑，併科新台幣 500 萬元以下罰金。
未經許可，轉讓、出租或出借子彈者，處 6 月以上 5 年以下有
期徒刑，併科新台幣 300 萬元以下罰金。
意圖供自己或他人犯罪之用，而犯前二項之罪者，處 3 年以上
10 年以下有期徒刑，併科新台幣 700 萬元以下罰金。
未經許可，持有、寄藏或意圖販賣而陳列子彈者，處 5 年以下有
期徒刑，併科新台幣 300 萬元以下罰金。
第 1 項至第 3 項之未遂犯罰之。


司法院資訊處製作；財團法人民間司法改革基金會備份。
